臺灣高雄地方法院民事裁定
111年度事聲字第20號
異  議  人  樺瑩企業股份有限公司


法定代理人  許永政  
相  對  人  羅淳鋒  
上列當事人間請求給付資遣費等事件，異議人對於本院司法事務
官於民國111年5月20日所為111年度司聲字第314號民事裁定提出
異議，本院裁定如下：
    主  文
異議駁回。
    理  由
一、按司法事務官處理事件所為之處分，與法院所為者有同一之
    效力；當事人對於司法事務官處理事件所為之終局處分，得
    於處分送達後10日之不變期間內，以書狀向司法事務官提出
    異議；司法事務官認前項異議有理由時，應另為適當之處分
    ，認異議為無理由者，應送請法院裁定之；法院認第1項之
    異議為有理由時，應為適當之裁定，認異議為無理由者，應
    以裁定駁回之，民事訴訟法第240條之3及第240條之4第1項
    、第2項、第3項分別定有明文。查原裁定於民國111年5月26
    日送達異議人，異議人於同年5月30日在10日之不變期間內
    向本院提出異議，而司法事務官認其異議無理由，移送本院
    裁定，經核與上開規定均無不合，合先敘明。
二、異議意旨略以：異議人已於111年3月25日給付新臺幣（下同
    ）76,535元（內含資遣費69,612元、資遣費年息67元、清償
    利息4,339元、訴訟費2,517元）予相對人，相對人對於異議
    人已無任何債權存在，爰依法聲請撤銷原裁定等語。
三、按法院未於訴訟費用之裁判確定其費用額者，第一審受訴法
    院於該裁判有執行力後，應依聲請以裁定確定之；依第1 項
    確定之訴訟費用額，應於裁定送達之翌日起，加給按法定利
    率計算之利息，民事訴訟法第91條第1 項、第3 項分別定有
    明文。又確定訴訟費用之裁定，僅在確定敗訴之當事人應負
    擔之訴訟費用數額，並非就權利存在與否為確定，其償還義
    務如何，應從命負擔訴訟費用之裁判定之。因此，當事人在
    該程序中，自僅得就各個費用項目是否為法律上之訴訟費用
    、數額之計算有無錯誤加以爭執。經查：
（一）兩造間請求給付資遣費等事件，經本院110年度勞訴字第2
      4號判決確定，訴訟費用由異議人負擔3/4，其餘由相對人
      負擔，業經本院依職權調取上開案件全卷，核閱屬實，故
      本件訴訟第一審裁判費應由異議人依上開命負擔訴訟費用
      之確定裁判主文定之。原裁定以相對人於第一審支出裁判
      費3,847元，扣除相對人應負擔1,330元（含相對人減縮部
      分裁判費220元及應負擔裁判費1,110元），計算異議人應
      負擔之訴訟費用額為2,517元（計算式：3,847元－1,330元
      ＝2,517元），並依民事訴訟法第91條第3項規定，自裁定
      送達翌日起至清償日止加計法定遲延利息，於法即無不合
      。
（二）異議人雖主張：異議人已於111年3月25日給付相對人76,5
      35元，內含資遣費69,612元、資遣費年息67元、清償利息
      4,339元、訴訟費2,517元等語，固提出申請單（付款明細
      ）、匯款單等為證，堪認為真實。然確定訴訟費用之裁定
      ，僅在確定當事人應負擔之訴訟費用數額，當事人在該程
      序中，僅得就各個費用項目是否為法律上之訴訟費用、數
      額之計算有無錯誤加以爭執，已如前述，則異議人是否已
      清償應負擔之訴訟費用額2,517元，與原裁定是否計算錯
      誤無涉，亦非本件確定訴訟費用程序所得審酌，是異議人
      執上開理由指摘原裁定不當，請求撤銷原裁定，為無理由
      ，應予駁回。至異議人若確已清償訴訟費用額2,517元，
      相對人自不得再持本裁定聲請強制執行，附此敘明。
四、結論：本件異議為無理由，依民事訴訟法第240條之4第3項
    後段，裁定如主文。
中　　華　　民　　國　　111 　年　　6 　　月　　30　　日
                民事第五庭法　官　秦慧君
正本係照原本作成。
如對本裁定抗告須於裁定送達後10日內向本院提出抗告狀，並繳
納裁判費新臺幣1,000元。
中　　華　　民　　國　　111 　年　　6 　　月　　30　　日
                          書記官　林雯琪